臺灣高等法院刑事裁定　　　　　　
111年度抗字第304號
抗  告  人  張國輝



上列抗告人即受刑人因聲請定其應執行刑案件，不服臺灣士林地
方法院中華民國111年2月7日裁定（110年度聲字第1381號），提
起抗告，本院裁定如下：
    主  文
抗告駁回。                                             
    理  由
一、原裁定意旨略以：受刑人因詐欺等案件，經附表所示法院先
    後各判處如附表所示之刑，均經分別確定在案，尚未執行完
    畢，有本院被告前案紀錄表、附表所示判決在卷供參。因附
    表所示各罪均係於裁判確定前所犯，且尚未全部執行完畢，
    與數罪併罰之要件核屬相符，是犯罪事實最後判決之法院之
    檢察官聲請定其應執行之刑，於法要無不合。原審審酌前述
    定執行刑之內、外部界限，及受刑人所犯附表所示各罪犯罪
    類型、侵害法益之異同，併犯罪次數、各次犯罪時間之間隔
    等一切情狀，並考量受刑人對於本件聲請表示無意見，此有
    原審詢問受刑人定應執行刑意見調查表在卷可佐，定其應執
    行之刑為有期徒刑7年6月等語。
二、抗告意旨略以：
  ㈠按刑法第51條數罪併罰明文規定分別宣告其罪之刑，依下列
    各款定應執行者，其中第5款明定「宣告多數有期徒刑者，
    於各刑中之最長期以上，各刑合併之刑期以下，定其刑期，
    但不得逾三十年。」再按法律上屬於法院自由裁量事項，並
    非概無法律性之拘束，在法律上有其外部界限及內部界限。
    前者為法律之具體規定，使法院得以具體選擇為適當之裁判
    ，後者為法院秩序之理念所在，法院為裁判時二者均不得逾
    越。在數罪併罰有二裁判以上，應定其應執行刑之案件，法
    院所謂刑之酌定，固屬自由裁定事項，然對於法律之內部界
    限、外部界限仍應受其拘束（最高法院97年度台抗字第513
    號裁定參照）。
　㈡刑法第50條第1項前段、第51條第5款，參其立法意旨，除在
    緩和多數有期徒刑合併執行所造成之苛責，更避免責任非難
    之重複，蓋有期徒刑科處不僅在於懲罰犯罪行為，更重於矯
    治犯罪行為人，提升其避免犯罪之意識及恢復社會對於法律
    規範之信賴，是應併合處罰之複數有期徒刑，倘一律合併執
    行將造成責任非難重複之效果。其所犯附表各罪責任非難重
    複之程度顯然為高，數罪之整體非難評價應予減輕，以符合
    比例原則、平等原則、罪刑相當原則。原審並未考量及敘明
    受刑人所犯附表各罪間彼此關聯性，數罪對法益侵害之加重
    效應、罪數所反應之受刑人人格特性與犯罪傾向，對受刑人
    施以矯正之必要性等情，亦未敘明裁量之理由，難認受刑人
    所犯各罪之罪刑相當，是有理由不備之違誤。
　㈢依臺灣臺北地方法院110年度聲字第1182號刑事裁定，受刑人
    翁某於民國107年12月5日至107年12月22日所犯詐欺罪，經
    臺灣新北、士林、新竹地方法院及本院共判處有期徒刑10年
    11月之宣告刑，嗣經數罪併罰聲請定應執行刑，於110年8月
    13日裁定應執行有期徒刑3年6月。受刑人張國輝與前揭案例
    翁某犯罪情節、侵害法益行為次數均屬雷同，請求依此案例
    定最低應執行之刑。
　㈣受刑人學歷不高，不擅長溝通，多半只能從事打掃清潔及社
    區守衛工作，再因一時欠缺思慮被詐騙集團謊言所利用，但
    仍選擇面對、配合檢警調查，並盡可能與被害者和解賠償，
    希望早日出獄得以賠償其他受害者損失。受刑人淪為詐騙集
    團之末端棋子，深感懊悔 亦掛念家中8旬母親，有失智身心
    欠佳之情況，若因受刑人長期服刑，將致母親無人撫養，故
    請求撤銷原裁定，定適當最低執行刑云云。
三、按判決確定前犯數罪者，併合處罰之；數罪併罰，有二裁判
    以上，宣告多數有期徒刑者，於各刑中之最長期以上，各刑
    合併之刑期以下，定其刑期，但不得逾30年，刑法第50條第
    1項前段、第53條、第51條第5款分別定有明文。次按數罪併
    罰之定應執行之刑，係出於刑罰經濟與責罰相當之考量，並
    非予以犯罪行為人或受刑人不當之利益，為一種特別的量刑
    過程，相較於刑法第57條所定科刑時應審酌之事項係對一般
    犯罪行為之裁量，定應執行刑之宣告，乃對犯罪行為人本身
    及所犯各罪之總檢視，除應考量行為人所犯數罪反應出之人
    格特性，並應權衡審酌行為人之責任與整體刑法目的及相關
    刑事政策，在量刑權之法律拘束性原則下，依刑法第51條第
    5款之規定，採限制加重原則，以宣告各刑中之最長期為下
    限，各刑合併之刑期為上限，但最長不得逾30年，資為量刑
    自由裁量權之外部界限，並應受法秩序理念規範之比例原則
    、平等原則、責罰相當原則、重複評價禁止原則等自由裁量
    權之內部抽象價值要求界限之支配，使以輕重得宜，罰當其
    責，俾符合法律授與裁量權之目的，以區別數罪併罰與單純
    數罪之不同，兼顧刑罰衡平原則（最高法院100年度台上字
    第21號判決意旨參照）。又執行刑之量定，係事實審法院裁
    量之職權，倘其所酌定之執行刑，並未違背刑法第51條各款
    所定之方法或範圍（即法律之外部性界限），亦無明顯違背
    公平、比例原則或整體法律秩序之理念（即法律之內部性界
    限）者，即不得任意指為違法或不當，最高法院107年度台
    抗字第1043、1056號裁定意旨可資參照。 
四、經查：
　㈠抗告人即受刑人因犯附表所示之罪，先後經判處附表所示之
    刑，均已確定在案。原審以附表所示各罪宣告之有期徒刑為
    基礎，於各該宣告刑之最長期（有期徒刑1年4月）以上，各
    刑合併之刑期（原合併刑期為有期徒刑40年4月，最高計30
    年）以下，定其應執行刑為有期徒刑7年6月，經核均未逾越
    刑法第51條第5款所定之法律外部性界限，亦未較先前曾定
    應執行刑之加計結果（指原裁定附表編號1至10曾經定應執
    行有期徒刑4年8月、附表編號11至35曾經定應執行有期徒刑
    2年5月、附表編號36至41曾經定應執行有期徒刑1年6月，加
    計編號42之罪所處有期徒刑1年2月，合計為有期徒刑9年9月
    ）更為不利。且就該定執行刑裁量權之行使，從形式上觀察
    ，核無違反內部性界限之情形，難認原審有何違法或不當之
    處。
　㈡原審所定應執行刑，業已考量定執行刑之內、外部界限，及
    受刑人所犯附表所示各罪犯罪類型、侵害法益之異同，併犯
    罪次數、各次犯罪時間之間隔等一切情狀，並考量受刑人對
    於本件聲請表示無意見，其所酌定之應執行刑，符合法律授
    與裁量權之目的，亦給予適當之恤刑利益（較先前曾定應執
    行刑之總合，加計附表編號42之刑的結果，又減輕2年3月）
    ，並無違反比例原則、平等原則、責罰相當原則等情形，於
    法並無違誤，是抗告意旨所指，並非可採。至抗告意旨㈣所
    述情形，係刑法針對個別犯罪所明定之科刑基礎及裁量事項
    ，屬宣告刑之酌定，與本件數罪併罰合併定應執行刑之制度
    目的，並不相涉，非定執行刑所得審酌之事項，其執此提起
    抗告，自屬無據。綜上，本件抗告核無理由，應予駁回。
據上論斷，應依刑事訴訟法第412條，裁定如主文。
中　　華　　民　　國　　111 　年　　3 　　月　　3 　　日
                  刑事第七庭    審判長法　官  孫惠琳
                                      法　官  連雅婷
                                      法　官  張育彰
以上正本證明與原本無異。
如不服本裁定，應於收受送達後5 日內向本院提出抗告狀。
                                      書記官  蔡麗春
中　　華　　民　　國　　111 　年　　3 　　月　　3 　　日




附表：受刑人張國輝定應執行刑案件一覽表
編         號  1  2 3 罪      名  3人以上共同詐欺取財  3人以上共同詐欺取財 3人以上共同詐欺取財 宣  告  刑  有期徒刑1年  有期徒刑1年2月 有期徒刑1年2月 犯 罪 日 期  108年7月23日至同年月24日  108年7月30日 108年7月30日 偵 查 機 關 年 度 案 號  臺灣士林地方檢察署（下稱士檢）108年度偵字第13332號、臺灣臺北地方檢察署（下稱北檢）108年度偵字第22483、24238號  士檢108年度偵字第15015號 士檢108年度偵字第15015號  最  後事實審 法  院 臺灣高等法院  臺灣高等法院 臺灣高等法院  案  號 109年度上訴字第1359號  109年度上訴字第2554號 109年度上訴字第2554號  判  決日  期 109年7月16日  109年9月8日 109年9月8日  確  定判  決 法  院 最高法院  最高法院 最高法院  案  號 110年度台上字第1675號  110年度台上字第2518號 110年度台上字第2518號  判決確定日期 110年2月19日  110年3月11日 110年3月11日 備         註  士檢110年度執字第1263號  編號2至10所示之罪業經臺灣高等法院以109年度上訴字第2554號判決定應執行有期徒刑4年（士檢110年度執字第1556號）    編號1至10所示之罪業經臺灣高等法院以110年度聲字第1712號裁定定應執行有期徒刑4年8月（士檢110年度執更字第571號）    

編         號  4  5 6 罪      名  3人以上共同詐欺取財  3人以上共同詐欺取財 3人以上共同詐欺取財 宣  告  刑  有期徒刑1年  有期徒刑1年 有期徒刑1年2月 犯 罪 日 期  108年7月30日  108年7月30日 108年7月30日 偵 查 機 關 年 度 案 號  士檢108年度偵字第15015號  士檢108年度偵字第15015號 士檢108年度偵字第15015號  最  後事實審 法  院 臺灣高等法院  臺灣高等法院 臺灣高等法院  案  號 109年度上訴字第2554號  109年度上訴字第2554號 109年度上訴字第2554號  判  決日  期 109年9月8日  109年9月8日 109年9月8日  確  定判  決 法  院 最高法院  最高法院 最高法院  案  號 110年度台上字第2518號  110年度台上字第2518號 110年度台上字第2518號  判決確定日期 110年3月11日  110年3月11日 110年3月11日 備         註  編號2至10所示之罪業經臺灣高等法院以109年度上訴字第2554號判決定應執行有期徒刑4年（士檢110年度執字第1556號）      編號1至10所示之罪業經臺灣高等法院以110年度聲字第1712號裁定定應執行有期徒刑4年8月（士檢110年度執更字第571號）    

編         號  7  8 9 罪      名  3人以上共同詐欺取財  3人以上共同詐欺取財 3人以上共同詐欺取財 宣  告  刑  有期徒刑1年  有期徒刑1年 有期徒刑1年 犯 罪 日 期  108年7月30日  108年7月30日 108年7月30日 偵 查 機 關 年 度 案 號  士檢108年度偵字第15015號  士檢108年度偵字第15015號 士檢108年度偵字第15015號  最  後事實審 法  院 臺灣高等法院  臺灣高等法院 臺灣高等法院  案  號 109年度上訴字第2554號  109年度上訴字第2554號 109年度上訴字第2554號  判  決日  期 109年9月8日  109年9月8日 109年9月8日  確  定判  決 法  院 最高法院  最高法院 最高法院  案  號 110年度台上字第2518號  110年度台上字第2518號 110年度台上字第2518號  判決確定日期 110年3月11日  110年3月11日 110年3月11日 備         註  編號2至10所示之罪業經臺灣高等法院以109年度上訴字第2554號判決定應執行有期徒刑4年（士檢110年度執字第1556號）      編號1至10所示之罪業經臺灣高等法院以110年度聲字第1712號裁定定應執行有期徒刑4年8月（士檢110年度執更字第571號）    

編         號  10  11 12 罪      名  3人以上共同詐欺取財  3人以上共同詐欺取財 3人以上共同詐欺取財 宣  告  刑  有期徒刑1年  有期徒刑1年1月 有期徒刑1年2月 犯 罪 日 期  108年7月30日  108年7月17日至同年月18日 108年7月17日至同年月18日 偵 查 機 關 年 度 案 號  士檢108年度偵字第15015號   北檢108年度偵字第19455、21788、21878、21888、29003、29298、23294、24384、24893、23256、23288、24496、20786號、109年度偵字第2217號、臺灣新北地方檢察署108年度偵字第37407號、士檢108年度偵字第15015號 北檢108年度偵字第19455、21788、21878、21888、29003、29298、23294、24384、24893、23256、23288、24496、20786號、109年度偵字第2217號、臺灣新北地方檢察署108年度偵字第37407號、士檢108年度偵字第15015號  最  後事實審 法  院 臺灣高等法院  臺灣高等法院 臺灣高等法院  案  號 109年度上訴字第2554號  109年度上訴字第2479號 109年度上訴字第2479號  判  決日  期 109年9月8日  109年9月22日 109年9月22日  確  定判  決 法  院 最高法院  最高法院 最高法院  案  號 110年度台上字第2518號  110年度台上字第3170號 110年度台上字第3170號  判決確定日期 110年3月11日  110年6月9日 110年6月9日 備         註  編號2至10所示之罪業經臺灣高等法院以109年度上訴字第2554號判決定應執行有期徒刑4年（士檢110年度執字第1556號）  編號11至35所示之罪業經臺灣高等法院以109年度上訴字第2479號判決定應執行有期徒刑2年5月（北檢110年度執字第2985號）    編號1至10所示之罪業經臺灣高等法院以110年度聲字第1712號裁定定應執行有期徒刑4年8月（士檢110年度執更字第571號）    

編         號  13  14 15 罪      名  3人以上共同詐欺取財  3人以上共同詐欺取財 3人以上共同詐欺取財 宣  告  刑  有期徒刑1年2月  有期徒刑1年2月 有期徒刑1年1月 犯 罪 日 期  108年7月17日至同年月18日  108年7月17日至同年月18日 108年7月18日 偵 查 機 關 年 度 案 號  北檢108年度偵字第19455、21788、21878、21888、29003、29298、23294、24384、24893、23256、23288、24496、20786號、109年度偵字第2217號、臺灣新北地方檢察署108年度偵字第37407號、士檢108年度偵字第15015號  北檢108年度偵字第19455、21788、21878、21888、29003、29298、23294、24384、24893、23256、23288、24496、20786號、109年度偵字第2217號、臺灣新北地方檢察署108年度偵字第37407號、士檢108年度偵字第15015號 北檢108年度偵字第19455、21788、21878、21888、29003、29298、23294、24384、24893、23256、23288、24496、20786號、109年度偵字第2217號、臺灣新北地方檢察署108年度偵字第37407號、士檢108年度偵字第15015號  最  後事實審 法  院 臺灣高等法院  臺灣高等法院 臺灣高等法院  案  號 109年度上訴字第2479號  109年度上訴字第2479號 109年度上訴字第2479號  判  決日  期 109年9月22日  109年9月22日 109年9月22日  確  定判  決 法  院 最高法院  最高法院 最高法院  案  號 110年度台上字第3170號  110年度台上字第3170號 110年度台上字第3170號  判決確定日期 110年6月9日  110年6月9日 110年6月9日 備         註  編號11至35所示之罪業經臺灣高等法院以109年度上訴字第2479號判決定應執行有期徒刑2年5月（北檢110年度執字第2985號）    

編         號  16  17 18 罪      名  3人以上共同詐欺取財  3人以上共同詐欺取財 3人以上共同詐欺取財 宣  告  刑  有期徒刑1年2月  有期徒刑1年2月 有期徒刑1年4月 犯 罪 日 期  108年7月18日  108年7月18日至同年月20日 108年7月26日 偵 查 機 關 年 度 案 號  北檢108年度偵字第19455、21788、21878、21888、29003、29298、23294、24384、24893、23256、23288、24496、20786號、109年度偵字第2217號、臺灣新北地方檢察署108年度偵字第37407號、士檢108年度偵字第15015號  北檢108年度偵字第19455、21788、21878、21888、29003、29298、23294、24384、24893、23256、23288、24496、20786號、109年度偵字第2217號、臺灣新北地方檢察署108年度偵字第37407號、士檢108年度偵字第15015號 北檢108年度偵字第19455、21788、21878、21888、29003、29298、23294、24384、24893、23256、23288、24496、20786號、109年度偵字第2217號、臺灣新北地方檢察署108年度偵字第37407號、士檢108年度偵字第15015號  最  後事實審 法  院 臺灣高等法院  臺灣高等法院 臺灣高等法院  案  號 109年度上訴字第2479號  109年度上訴字第2479號 109年度上訴字第2479號  判  決日  期 109年9月22日  109年9月22日 109年9月22日  確  定判  決 法  院 最高法院  最高法院 最高法院  案  號 110年度台上字第3170號  110年度台上字第3170號 110年度台上字第3170號  判決確定日期 110年6月9日  110年6月9日 110年6月9日 備         註  編號11至35所示之罪業經臺灣高等法院以109年度上訴字第2479號判決定應執行有期徒刑2年5月（北檢110年度執字第2985號）    

編         號  19  20 21 罪      名  3人以上共同詐欺取財  3人以上共同詐欺取財 3人以上共同詐欺取財 宣  告  刑  有期徒刑1年4月  有期徒刑1年3月 有期徒刑1年2月 犯 罪 日 期  108年7月30日  108年7月29日至同年月30日 108年7月17日至同年月18日 偵 查 機 關 年 度 案 號  北檢108年度偵字第19455、21788、21878、21888、29003、29298、23294、24384、24893、23256、23288、24496、20786號、109年度偵字第2217號、臺灣新北地方檢察署108年度偵字第37407號、士檢108年度偵字第15015號  北檢108年度偵字第19455、21788、21878、21888、29003、29298、23294、24384、24893、23256、23288、24496、20786號、109年度偵字第2217號、臺灣新北地方檢察署108年度偵字第37407號、士檢108年度偵字第15015號 北檢108年度偵字第19455、21788、21878、21888、29003、29298、23294、24384、24893、23256、23288、24496、20786號、109年度偵字第2217號、臺灣新北地方檢察署108年度偵字第37407號、士檢108年度偵字第15015號  最  後事實審 法  院 臺灣高等法院  臺灣高等法院 臺灣高等法院  案  號 109年度上訴字第2479號  109年度上訴字第2479號 109年度上訴字第2479號  判  決日  期 109年9月22日  109年9月22日 109年9月22日  確  定判  決 法  院 最高法院  最高法院 最高法院  案  號 110年度台上字第3170號  110年度台上字第3170號 110年度台上字第3170號  判決確定日期 110年6月9日  110年6月9日 110年6月9日 備         註  編號11至35所示之罪業經臺灣高等法院以109年度上訴字第2479號判決定應執行有期徒刑2年5月（北檢110年度執字第2985號）    

編         號  22  23 24 罪      名  3人以上共同詐欺取財  3人以上共同詐欺取財 3人以上共同詐欺取財 宣  告  刑  有期徒刑1年1月  有期徒刑1年1月 有期徒刑1年2月 犯 罪 日 期  108年7月18日  108年7月18日 108年7月23日至同年月29日 偵 查 機 關 年 度 案 號  北檢108年度偵字第19455、21788、21878、21888、29003、29298、23294、24384、24893、23256、23288、24496、20786號、109年度偵字第2217號、臺灣新北地方檢察署108年度偵字第37407號、士檢108年度偵字第15015號  北檢108年度偵字第19455、21788、21878、21888、29003、29298、23294、24384、24893、23256、23288、24496、20786號、109年度偵字第2217號、臺灣新北地方檢察署108年度偵字第37407號、士檢108年度偵字第15015號 北檢108年度偵字第19455、21788、21878、21888、29003、29298、23294、24384、24893、23256、23288、24496、20786號、109年度偵字第2217號、臺灣新北地方檢察署108年度偵字第37407號、士檢108年度偵字第15015號  最  後事實審 法  院 臺灣高等法院  臺灣高等法院 臺灣高等法院  案  號 109年度上訴字第2479號  109年度上訴字第2479號 109年度上訴字第2479號  判  決日  期 109年9月22日  109年9月22日 109年9月22日  確  定判  決 法  院 最高法院  最高法院 最高法院  案  號 110年度台上字第3170號  110年度台上字第3170號 110年度台上字第3170號  判決確定日期 110年6月9日  110年6月9日 110年6月9日 備         註  編號11至35所示之罪業經臺灣高等法院以109年度上訴字第2479號判決定應執行有期徒刑2年5月（北檢110年度執字第2985號）    

編         號  25  26 27 罪      名  3人以上共同詐欺取財  3人以上共同詐欺取財 3人以上共同詐欺取財 宣  告  刑  有期徒刑1年1月  有期徒刑1年1月 有期徒刑1年2月 犯 罪 日 期  108年7月24日  108年7月22日 108年7月22日 偵 查 機 關 年 度 案 號  北檢108年度偵字第19455、21788、21878、21888、29003、29298、23294、24384、24893、23256、23288、24496、20786號、109年度偵字第2217號、臺灣新北地方檢察署108年度偵字第37407號、士檢108年度偵字第15015號  北檢108年度偵字第19455、21788、21878、21888、29003、29298、23294、24384、24893、23256、23288、24496、20786號、109年度偵字第2217號、臺灣新北地方檢察署108年度偵字第37407號、士檢108年度偵字第15015號 北檢108年度偵字第19455、21788、21878、21888、29003、29298、23294、24384、24893、23256、23288、24496、20786號、109年度偵字第2217號、臺灣新北地方檢察署108年度偵字第37407號、士檢108年度偵字第15015號  最  後事實審 法  院 臺灣高等法院  臺灣高等法院 臺灣高等法院  案  號 109年度上訴字第2479號  109年度上訴字第2479號 109年度上訴字第2479號  判  決日  期 109年9月22日  109年9月22日 109年9月22日  確  定判  決 法  院 最高法院  最高法院 最高法院  案  號 110年度台上字第3170號  110年度台上字第3170號 110年度台上字第3170號  判決確定日期 110年6月9日  110年6月9日 110年6月9日 備         註  編號11至35所示之罪業經臺灣高等法院以109年度上訴字第2479號判決定應執行有期徒刑2年5月（北檢110年度執字第2985號）    

編         號  28  29 30 罪      名  3人以上共同詐欺取財  3人以上共同詐欺取財 3人以上共同詐欺取財 宣  告  刑  有期徒刑1年1月  有期徒刑1年2月 有期徒刑1年1月 犯 罪 日 期  108年7月16日上午9時53分前某時至108年7月16日上午10時9分許  108年7月7日晚間7時30分前某時至108年7月16日上午10時14分許 108年7月16日 偵 查 機 關 年 度 案 號  北檢108年度偵字第19455、21788、21878、21888、29003、29298、23294、24384、24893、23256、23288、24496、20786號、109年度偵字第2217號、臺灣新北地方檢察署108年度偵字第37407號、士檢108年度偵字第15015號  北檢108年度偵字第19455、21788、21878、21888、29003、29298、23294、24384、24893、23256、23288、24496、20786號、109年度偵字第2217號、臺灣新北地方檢察署108年度偵字第37407號、士檢108年度偵字第15015號 北檢108年度偵字第19455、21788、21878、21888、29003、29298、23294、24384、24893、23256、23288、24496、20786號、109年度偵字第2217號、臺灣新北地方檢察署108年度偵字第37407號、士檢108年度偵字第15015號  最  後事實審 法  院 臺灣高等法院  臺灣高等法院 臺灣高等法院  案  號 109年度上訴字第2479號  109年度上訴字第2479號 109年度上訴字第2479號  判  決日  期 109年9月22日  109年9月22日 109年9月22日  確  定判  決 法  院 最高法院  最高法院 最高法院  案  號 110年度台上字第3170號  110年度台上字第3170號 110年度台上字第3170號  判決確定日期 110年6月9日  110年6月9日 110年6月9日 備         註  編號11至35所示之罪業經臺灣高等法院以109年度上訴字第2479號判決定應執行有期徒刑2年5月（北檢110年度執字第2985號）    

編         號  31  32 33 罪      名  3人以上共同詐欺取財  3人以上共同詐欺取財 3人以上共同詐欺取財 宣  告  刑  有期徒刑1年1月  有期徒刑1年2月 有期徒刑1年2月 犯 罪 日 期  108年7月26日  108年7月26日 108年7月26日 偵 查 機 關 年 度 案 號  北檢108年度偵字第19455、21788、21878、21888、29003、29298、23294、24384、24893、23256、23288、24496、20786號、109年度偵字第2217號、臺灣新北地方檢察署108年度偵字第37407號、士檢108年度偵字第15015號  北檢108年度偵字第19455、21788、21878、21888、29003、29298、23294、24384、24893、23256、23288、24496、20786號、109年度偵字第2217號、臺灣新北地方檢察署108年度偵字第37407號、士檢108年度偵字第15015號 北檢108年度偵字第19455、21788、21878、21888、29003、29298、23294、24384、24893、23256、23288、24496、20786號、109年度偵字第2217號、臺灣新北地方檢察署108年度偵字第37407號、士檢108年度偵字第15015號  最  後事實審 法  院 臺灣高等法院  臺灣高等法院 臺灣高等法院  案  號 109年度上訴字第2479號  109年度上訴字第2479號 109年度上訴字第2479號  判  決日  期 109年9月22日  109年9月22日 109年9月22日  確  定判  決 法  院 最高法院  最高法院 最高法院  案  號 110年度台上字第3170號  110年度台上字第3170號 110年度台上字第3170號  判決確定日期 110年6月9日  110年6月9日 110年6月9日 備         註  編號11至35所示之罪業經臺灣高等法院以109年度上訴字第2479號判決定應執行有期徒刑2年5月（北檢110年度執字第2985號）    

編         號  34  35 36 罪      名  3人以上共同詐欺取財  3人以上共同詐欺取財 3人以上共同詐欺取財 宣  告  刑  有期徒刑1年1月  有期徒刑1年4月 有期徒刑1年 犯 罪 日 期  108年7月23日至同年月26日  108年7月14日至同年月16日 108年7月15日至同年月16日 偵 查 機 關 年 度 案 號  北檢108年度偵字第19455、21788、21878、21888、29003、29298、23294、24384、24893、23256、23288、24496、20786號、109年度偵字第2217號、臺灣新北地方檢察署108年度偵字第37407號、士檢108年度偵字第15015號  北檢108年度偵字第19455、21788、21878、21888、29003、29298、23294、24384、24893、23256、23288、24496、20786號、109年度偵字第2217號、臺灣新北地方檢察署108年度偵字第37407號、士檢108年度偵字第15015號 士檢108年度偵字第14092號  最  後事實審 法  院 臺灣高等法院  臺灣高等法院 臺灣高等法院  案  號 109年度上訴字第2479號  109年度上訴字第2479號 110年度上訴字第543號  判  決日  期 109年9月22日  109年9月22日 110年4月27日  確  定判  決 法  院 最高法院  最高法院 臺灣高等法院  案  號 110年度台上字第3170號  110年度台上字第3170號 110年度上訴字第543號  判決確定日期 110年6月9日  110年6月9日 110年6月3日 備         註  編號11至35所示之罪業經臺灣高等法院以109年度上訴字第2479號判決定應執行有期徒刑2年5月（北檢110年度執字第2985號）   編號36至41所示之罪業經臺灣高等法院以110年度上訴字第543號判決定應執行有期徒刑1年6月（士檢110年度執字第3205號） 

編         號  37  38 39 罪      名  3人以上共同詐欺取財  3人以上共同詐欺取財 3人以上共同詐欺取財 宣  告  刑  有期徒刑1年  有期徒刑1年2月 有期徒刑1年 犯 罪 日 期  108年7月14日至同年月16日  108年7月16日 108年7月16日 偵 查 機 關 年 度 案 號  士檢108年度偵字第14092號  士檢108年度偵字第14092號 士檢108年度偵字第14092號  最  後事實審 法  院 臺灣高等法院  臺灣高等法院 臺灣高等法院  案  號 110年度上訴字第543號  110年度上訴字第543號 110年度上訴字第543號  判  決日  期 110年4月27日  110年4月27日 110年4月27日  確  定判  決 法  院 臺灣高等法院  臺灣高等法院 臺灣高等法院  案  號 110年度上訴字第543號  110年度上訴字第543號 110年度上訴字第543號  判決確定日期 110年6月3日  110年6月3日 110年6月3日 備         註  編號36至41所示之罪業經臺灣高等法院以110年度上訴字第543號判決定應執行有期徒刑1年6月（士檢110年度執字第3205號）    

編         號  40  41 42 罪      名  3人以上共同詐欺取財  3人以上共同詐欺取財 3人以上共同詐欺取財 宣  告  刑  有期徒刑1年2月  有期徒刑1年 有期徒刑1年2月 犯 罪 日 期  108年7月16日  108年7月16日 108年7月30日 偵 查 機 關 年 度 案 號  士檢108年度偵字第14092號  士檢108年度偵字第14092號 士檢108年度偵字第16198號  最  後事實審 法  院 臺灣高等法院  臺灣高等法院 本院  案  號 110年度上訴字第543號  110年度上訴字第543號 109年度金訴字第46號  判  決日  期 110年4月27日  110年4月27日 110年8月19日  確  定判  決 法  院 臺灣高等法院  臺灣高等法院 本院  案  號 110年度上訴字第543號  110年度上訴字第543號 110年度金訴字第46號  判決確定日期 110年6月3日  110年6月3日 110年9月22日 備         註  編號36至41所示之罪業經臺灣高等法院以110年度上訴字第543號判決定應執行有期徒刑1年6月（士檢110年度執字第3205號）   士檢110年度執字第3747號